最高法院刑事判決　　　　　　一○○年度台上字第三三四○號
上　訴　人　柯明昌
上列上訴人因違反毒品危害防制條例案件，不服台灣高等法院台
中分院中華民國一○○年四月十四日第二審判決（一○○年度上
訴字第五七四號，起訴案號：台灣台中地方法院檢察署九十九年
度偵字第三七八二、四二七二號），提起上訴，本院判決如下：
    主  文
上訴駁回。
    理  由
按刑事訴訟法第三百七十七條規定，上訴於第三審法院，非以判
決違背法令為理由，不得為之。是提起第三審上訴，應以原判決
違背法令為理由，係屬法定要件。如果上訴理由書狀並未依據卷
內訴訟資料，具體指摘原判決不適用何種法則或如何適用不當，
或所指摘原判決違法情事，顯與法律規定得為第三審上訴理由之
違法情形，不相適合時，均應認其上訴為違背法律上之程式，予
以駁回。本件原判決維持第一審論處上訴人柯明昌施用第一級毒
品二罪罪刑之判決，駁回其在第二審之上訴。已詳敘認定犯罪事
實之依據及憑以認定之理由，並對上訴人所辯各節，如何不足採
信，均依據卷內資料予以指駁及說明，從形式上觀察，並無任何
違背法令之處。查原判決依憑上訴人之自白，詮昕科技股份有限
公司濫用藥物尿液檢驗報告書等證據調查之結果，綜合研判，認
定上訴人確有於民國九十九年八月二十二日及九月二十日在其住
處，以將海洛因及甲基安非他命置於玻璃球吸食器內以火燒烤後
吸食煙霧之方式，同時施用第一級毒品及第二級毒品二次犯行。
並敘明上訴人分別以一行為同時觸犯施用第一、二級毒品二罪，
為想像競合犯，應依刑法第五十五條規定，各從較重之施用第一
級毒品罪處斷；而其前後二次犯行，犯意各別，行為互殊，應予
分論併罰等情。適用法則，核無不合；又查刑之量定，屬事實審
法院得依職權自由裁量之事項。第一審於量刑時，已具體審酌上
訴人有毒品前科多次，不知惕勵，一再施用毒品，無戒絕決心，
且同時濫用二種毒品，情節非輕，並無足堪憫恕之處，惟念其坦
白認錯，態度良好等一切情狀，在法定刑內科處刑罰，未予酌減
其刑，原審予以維持，所為量刑職權之行使，亦無不合。上訴意
旨未依據卷內資料，具體指摘原判決如何違背法令，置原判決之
論敘於不顧，仍執陳詞，對原審採證認事量刑職權之適法行使，
任意爭辯，難謂已符合首揭法定上訴要件，其上訴違背法律上之
程式，應予駁回。
據上論結，應依刑事訴訟法第三百九十五條前段，判決如主文。
中    華    民    國  一○○  年    六    月  二十三  日
                      最高法院刑事第八庭
                          審判長法官  花  滿  堂  
                                法官  黃  正  興  
                                法官  洪  昌  宏  
                                法官  徐  昌  錦  
                                法官  王  聰  明  
本件正本證明與原本無異
                                      書  記  官  
中    華    民    國  一○○  年    六    月  二十七  日
                                                       s